臺灣桃園地方法院刑事判決
111年度侵訴字第14號
公  訴  人  臺灣桃園地方檢察署檢察官 
被      告  Ａ男（真實姓名年籍詳卷）
指定辯護人  本院公設辯護人彭詩雯
上列被告因妨害性自主罪案件，經檢察官提起公訴（110年度偵
字第33951號），本院判決如下：
    主  文
Ａ男成年人故意對少年犯強制性交罪，處有期徒刑參年肆月。 
    事  實
一、Ａ男（真實姓名年籍詳卷）之母為甲女（警製代號ＡE000-Ａ11
    0312號，民國96年7月生，真實姓名年籍詳卷）曾祖父之養
    女，Ａ男與甲女之父（真實姓名年籍詳卷，下稱甲女之父）
    素有交誼，有通家之好，Ａ男並因而知悉甲女於後述時間係
    國中學齡，為12歲以上未滿18之少年。Ａ男於民國110年8月6
    日下午，至甲父位於桃園市楊梅區租屋處（地址詳卷）串門
    飲酒，至翌（7）日凌晨，Ａ男見甲女單獨於房內準備就寢，
    竟基於成年人故意對少年強制性交之犯意，進入甲女寢室，
    無視甲女掙扎推阻反抗，強行撫摸甲女胸部，並強拉甲女近
    身而褪去甲女褲裝，後旋以陰莖插入甲女陰道，以此強暴方
    式對甲女為性交行為1次得逞。嗣甲女見Ａ男離去，隨即以電
    話聯繫姑母（警製代號ＡE000-Ａ110312C，真實姓名年籍詳卷
    ，下稱甲女姑母）告以上情，經甲女姑母偕同甲女報警處理
    ，始悉上情。
二、案經甲女訴由桃園市政府警察局楊梅分局報告臺灣桃園地方
    檢察署檢察官偵查起訴。
    理  由
甲、證據能力部分
一、按被告以外之人於審判外之言詞或書面陳述，除法律有規定
    者外，不得作為證據。惟被告以外之人於審判外之陳述，經
    當事人於審判程序同意作為證據，法院審酌該言詞陳述或書
    面陳述作成時之情況，認為適當者，亦得為證據。當事人、
    代理人或辯護人於法院調查證據時，知有第159 條第1 項不
    得為證據之情形，而未於言詞辯論終結前聲明異議者，視為
    有前項之同意，刑事訴訟法第159 條第1 項、第159 條之5
    第1 項、第2 項分別定有明文。查本案據以嚴格證明被告犯
    罪事實有無之屬傳聞證據之證據能力，檢察官、被告及其指
    定辯護人於本院準備程序中表示同意有證據能力，本院審酌
    各該證據查無有何違反法定程序取得之情形，亦無顯有不可
    信與不得作為證據之情，因認以之為證據，核屬適當，故認
    均有證據能力。
二、本件認定事實所引用之下述書證、物證等證據，檢察官、被
    告及其指定辯護人均未主張排除其證據能力，且迄於本院言
    詞辯論終結前均未表示異議，本院審酌前開證據並無證據證
    明係公務員違背法定程序所取得，「文書證據」部分亦無刑
    事訴訟法第159條之4 之顯有不可信之情況與不得作為證據
    之情形，且均與本案具關連性，是本件認定事實所引用之上
    開證據，均認有證據能力。
乙、認定犯罪事實之依據及理由 
一、上揭犯罪事實，業據被告Ａ男於本院審理中坦承不諱，核與
    證人即告訴人甲女於檢察官訊問時、證人即甲女姑母於警詢
    時證述情節相符，並有Ａ男、甲女己身一親等資料查詢結果
    等件在卷可參。又Ａ女於案發當日上午5時許至醫療院所驗傷
    時採集之檢體，經送內政部警政署刑事警察局鑑定結果，採
    自甲女內褲褲底內層斑跡及外陰部棉棒檢體之染色體DNＡ-ST
    R型別，檢出同一男性DNＡ-STR型別，與Ａ男DNＡ-STR型別相符
    ，此有Ａ女之受理疑似性侵害事件驗傷診斷書、疑似性侵害
    案件證物採集單及內政部警政署刑事警察局110年11月3日刑
    生字第1108010697號鑑定書等件存卷足憑。基此，足認被告
    Ａ男前揭任意性自白核與事實相符，堪以採信。綜上所述，
    本件事證明確，被告Ａ男犯行洵堪認定，應予依法論罪科刑
    。
二、查甲女為96年7月生、被告Ａ男為74年6月生，有Ａ男、甲女己
    身一親等資料查詢結果等件在卷可考，是於事實欄一所示犯
    罪期間，被告Ａ男為成年人，甲女係12歲以上未滿18歲之少
    年。是核被告Ａ男所為，係犯兒童及少年福利與權益保障法
    第112 條第1 項前段、刑法第221條第1 項之成年人故意對
    少年犯強制性交罪，應依兒童及少年福利與權益保障法第11
    2 條第1 項前段之規定，加重刑法第221條第1 項之罪之法
    定刑至2 分之1 。被告Ａ男對甲女為強制性交過程中所為之
    猥褻行為，係其強制性交行為中之部分動作，應為高度之強
    制性交行為所吸收，不另論罪。爰審酌被告Ａ男之母為甲女
    曾祖父之養女，而與甲女具遠親關係，且Ａ男與甲女之父交
    情熟絡，經常相互作客拜訪，且自稱對甲女係「從小看到大
    的關係」，詎竟於本件案發時、地，為逞色慾，無視人倫，
    罔顧甲女年幼，而對甲女為強制性交犯行，嚴重戕害甲女心
    理健康發展，犯罪所生危害至鉅，且犯後未能與甲女及甲女
    姑母達成和解，以彌補其對甲女所造成之精神損害，惟犯後
    坦承犯行，態度尚可，並其犯罪動機、目的、手段、所生危
    害、自述高中肄業之智識程度、職業為工之生活狀況一切情
    狀，量處如主文所示之刑。
據上論斷，應依刑事訴訟法第299條第1項前段，判決如主文。
本案經檢察官施韋銘到庭執行職務、檢察官甲○○提起公訴。
中　　華　　民　　國　　111 　年　　8 　　月　　31　　日
                  刑事第十六庭審判長法　官　游紅桃
　　　　　　　　　                  法  官  鄧瑋琪
　　　　　　　　　                  法  官  林蕙芳
以上正本證明與原本無異。
如不服本判決應於收受判決後20日內向本院提出上訴書狀，並應
敘述具體理由。其未敘述上訴理由者，應於上訴期間屆滿後20日
內向本院補提理由書(均須按他造當事人之人數附繕本)「切勿逕
送上級法院」。 
     　　　　　　　　　　　　　 　　書記官　陳忠順　　　
中　　華　　民　　國　　111 　年　　9 　　月　　1 　　日
附錄本案論罪科刑法條：
兒童及少年福利與權益保障法第112條
成年人教唆、幫助或利用兒童及少年犯罪或與之共同實施犯罪或
故意對其犯罪者，加重其刑至二分之一。但各該罪就被害人係兒
童及少年已定有特別處罰規定者，從其規定。
對於兒童及少年犯罪者，主管機關得獨立告訴。
中華民國刑法第221條
（強制性交罪）
對於男女以強暴、脅迫、恐嚇、催眠術或其他違反其意願之方法
而為性交者，處3年以上10年以下有期徒刑。
前項之未遂犯罰之。